【裁判字號】    97,易,367
【裁判日期】    970423
【裁判案由】    竊盜
【裁判全文】
臺灣臺南地方法院刑事判決               97年度易字第367號
公  訴  人  臺灣臺南地方法院檢察署檢察官
被      告  乙○○
                    現在台灣台南監獄台南分監（另案執行）
上列被告因竊盜案件，經檢察官提起公訴（97年度營偵字第310號
），被告就犯罪事實為有罪之陳述，本院裁定行簡式審判程序，
判決如下：
    主  文
乙○○竊盜，共五罪，均累犯，各處有期徒刑捌月。應執行有期
徒刑貳年，並應於刑之執行前令入勞動場所強制工作年。
    事實及理由
一、按除被告所犯為死刑、無期徒刑、最輕本刑為三年以上有期
    徒刑之罪或高等法院管轄第一審案件者外，於法院行準備程
    序進行中，被告先就被訴事實為有罪之陳述時，審判長得告
    知被告簡式審判程序之旨，並聽取當事人、代理人、辯護人
    及輔佐人之意見後，裁定進行簡式審判程序，刑事訴訟法第
    273條之1第1項及284條之1分別定有明文。本件被告被訴刑
    法第320條第1項竊盜罪，乃除死刑、無期徒刑、最輕本刑為
    三年以上有期徒刑以外之罪，亦為刑事訴訟法第37 6條第2
    款之罪之案件，其於本院就被訴事實為有罪之陳述，經告知
    簡式審判程序之旨，並聽取公訴人、被告之意見後，本院認
    為適宜進行簡式審判程序，依刑事訴訟法第273條之2、第
    159條第2項之規定，不適用傳聞法則有關限制證據能力之相
    關規定；並得依同法第310條之2準用第454條之規定製作略
    式判決書（僅記載「證據名稱」），合先敘明。
二、本件犯罪事實及證據資料除引用起訴書之記載（如附件）。
    另補充:
（一）被告於本院準備程序及審理時之自白。
（二）手機通聯調閱查詢資料。
三、核被告所為均係犯刑法第320條第1項竊盜罪。被告五次竊盜
    犯行，犯意各別，行為互殊，為數罪，應予分論併罰。被告
    前於民國95年間因竊盜案件，經臺灣臺中地方法院於96年2
    月2日以95年度易字第2418號判決分別判處有期徒刑 4月、5
    月，並定其應執行刑為有期徒刑 8月，於同年月26日確定，
    嗣經同法院以96年度聲減字第465號裁定減刑為有期徒刑2月
    、2 月又15日，應執行有期徒刑4月確定，甫於96年7月16日
    減刑執行完畢出監，有刑案資料查註紀錄表及臺灣高等法院
    被告前案紀錄表附卷可稽，其於執行完畢後，5 年以內故意
    再犯本件有期徒刑以上之罪，為累犯，應依刑法第47條第1
    項規定加重其刑。審酌被告多次犯竊盜罪經法院判刑執行，
    仍不知悔改，其素行不佳、生活狀況、犯罪之動機、目的、
    手段、所生之危害及其犯後坦承犯行態度尚佳等一切情狀，
    量處如主文所示之刑，並定其應執行之刑。另按18歲以上之
    竊盜犯、贓物犯，有犯罪之習慣者，得於刑之執行前，令入
    勞動場所強制工作，竊盜犯贓物犯保安處分條例第3條第1項
    定有明文。而保安處分係針對受處分人將來之危險性所為之
    處置，以達教化、治療之目的，為刑罰之補充制度。我國現
    行刑法採刑罰與保安處分雙軌制，係在維持行為責任之刑罰
    原則下，為協助行為人再社會化之功能，以及改善行為人潛
    在之危險性格，期能達成根治犯罪原因、預防犯罪之特別目
    的。是保安處分中之強制工作，旨在對嚴重職業性犯罪及欠
    缺正確工作觀念或無正常工作因而犯罪者，強制其從事勞動
    ，學習一技之長及正確之謀生觀念，使其日後重返社會，能
    適應社會生活。竊盜犯贓物犯保安處分條例第3條第1項規定
    ，即係本於保安處分應受比例原則之規範，使保安處分之宣
    告，與行為人所為行為之嚴重性、行為人所表現之危險性及
    對於行為人未來行為之期待性相當之意旨而制定，而由法院
    視行為人之危險性格，決定應否令入勞動處所強制工作，以
    達預防之目的（最高法院91年度台上字第4625號判決意旨參
    照）。查被告除前述竊盜前科外，另曾因竊盜案件，經臺灣
    臺北地方法院於83年11月26日以83年度易字第4050號刑事判
    決判處有期徒刑 8月確定；又因竊盜案件，經臺灣臺北地方
    法院於84年12月20日以84年度易字第7008號刑事判決判處有
    期徒刑1年2月，刑前強制工作 3年確定（以上案件當時被告
    於改名乙○○前，名為賴昇局）；又因竊盜案件，經臺灣臺
    北地方法院於91年 3月28日以90年易字第1126號刑事判決判
    處有期徒刑10月確定；又因竊盜案件，經臺灣桃園地方法院
    於92年8月29日以92年度易字第975號刑事判決判處有期徒刑
    7月確定；又因竊盜案件，經臺灣桃園地方法院於95年4月19
    日以95年度桃簡字第335號刑事判決判處有期徒刑5月確定；
    又因竊盜案件，經臺灣高雄地方法院於96年7月20日以96 年
    度簡字第972號刑事判決判處拘役 50日確定；又因竊盜案件
    ，經臺灣臺中地方法院於96年 4月26日以96年度易字第1641
    號刑事判決判處有期徒刑10月，經臺灣高等法院臺中分院駁
    回被告之上訴確定；又因竊盜案件，經臺灣高等法院臺中分
    院於96年 8月30日以96年度上易字第1145號刑事判決判處有
    期徒刑 7月確定；又因竊盜案件，經臺灣臺中地方法院於96
    年 6月29日以96年度易字第3044號刑事判決判處有期徒刑10
    月確定；又因竊盜案件，經臺灣臺中地方法院於96年8 月28
    日以96年度中簡字第2627號刑事判決判處有期徒刑 4月確定
    ；又因竊盜案件，經本院於96年12月18日以96年度中簡字第
    2627號刑事判決判處有期徒刑 4月確定（尚未執行完畢），
    有臺灣高等法院被告前案紀錄表附卷可稽。依上揭被告前科
    紀錄，被告自83年間起迄至96年止，先後多次因竊盜罪，經
    法院判處罪刑確定，其中多數已執行完畢，並曾於刑前強制
    工作，惟被告前經監獄執行後及法院判處罪行後仍未悛悔，
    一再犯案，顯見被告確有犯罪之習慣，僅藉刑之執行施予刑
    罰制裁，殊難收矯正竊盜惡習之效，為使被告習得將來適應
    社會生活所需之技能，爰依竊盜犯贓物犯保安處分條例之規
    定，諭知於刑之執行前，令入勞動場所強制工作3年，以資
    矯治。
據上論斷，應依刑事訴訟法第273條之1第1項、第299條第1項前
段、第310條之2、第454條第2項，刑法320條第1項、第51條第5
款、第47條第1項，刑法施行法第1條之1，竊盜犯贓物犯保安處
分條例第1條前段、第3條第1項、第4條、第5條第1項前段，判決
如主文。
本案經檢察官甲○○到庭執行職務
中    華    民    國    97    年    4     月    23    日
                  刑事第九庭    法  官  賴純慧
以上正本證明與原本無異。
如不服本判決應於收受本判決後10日內向本院提出上訴書狀，並
應敘述具體理由。如未敘述上訴理由者，應於上訴期間屆滿後20
日內向本院補提理由書狀（均須按他造當事人之人數附繕本）「
切勿逕送上級法院」。
                                書記官  吳昕韋
中    華    民    國    97    年    4     月    23    日
附錄本案論罪科刑法條全文：
中華民國刑法第320條第1項
意圖為自己或第三人不法之所有，而竊取他人之動產者，為竊盜
罪，處5年以下有期徒刑、拘役或5百元以下罰金。


司法院資訊處製作；財團法人民間司法改革基金會備份。
